# 股改验资

提问人：kuzhilu 时间：2022-05-10 23:12:57
请教陈版主，股份公司的创立大会为 5 月 15 日，验资基准日是 1 月 31 日，验资截止日为 3 月 20 日，是否可以，不是应该股份公司成立后，才验资，即验资的截止日至少应该 5 月 15 日之后

回答人：chenyiwei
是。股改验资的基准日和截止日均应在创立大会之后。所以主帖中所列的时间序列存在问题。